# 预付账款转为应收款的账龄计算

提问人：Michelle1 时间：2017-02-06 18:48:19
某企业， 2009 年预付了一笔 100 款项，后合同对方违约，该企业要求退还 100 万预付款。 2013 年债务人出具了盖章的还款计划， 2013 年退回 20 万， 2014 年退回 10 万。请教，到 2016 年 12 月 31 日，余款 70 万的账龄该如何计算，是从 2009 年发生开始计算，还是从 2013 年承诺还款开始计算、还是从最后一笔退款 2014 年计算？

回答人：chenyiwei
个人理解该账龄从最初发生日开始计算比较合理。但从你说的情况看，该笔款项似乎更适合于按个别认定法而不是帐龄分析法计提坏帐准备。